【裁判字號】    99,抗,170
【裁判日期】    990825
【裁判案由】    本票裁定
【裁判全文】
臺灣板橋地方法院民事裁定               99年度抗字第170號
抗  告  人  乙○○
            甲○○
            邱春蘭即幻象自轉車專賣店
相  對  人  里度貿易有限公司
法定代理人  丙○○
上列當事人間本票裁定事件，抗告人對於中華民國99年6 月21日
本院簡易庭99年度司票字第2690號裁定提起抗告，本院裁定如下
：
    主  文
抗告駁回。
抗告程序費用新臺幣壹仟元由抗告人負擔。
    理  由
一、按執票人向本票發票人行使追索權時，得聲請法院裁定後強
    制執行。票據法第123 條定有明文。又本票執票人依上開法
    條之規定，此項聲請之裁定及抗告法院之裁定，僅依非訟事
    件程序，以審查強制執行許可與否，並無確定實體上法律關
    係存否之效力，如發票人就票據債務之存否有爭執時，應由
    發票人提起確認之訴，以資解決（最高法院56年臺抗字第71
    4 號、57年臺抗字第76號判例意旨參照）。又依據非訟事件
    處理法第194條第1項規定，此種聲請事件，由票據付款地之
    法院管轄。
二、本件相對人主張：伊執有抗告人等為共同發票人，如原裁定
    （即本院99年度司票字第2690號裁定）所示之本票1 紙，並
    免除作成拒絕證書，詎屆期提示尚有如原裁定主文所示之本
    金新臺幣（下同）1仟萬及利息未獲付款，依票據法第123條
    聲請裁定許可強制執行等情，已據提出本票1 紙為證，原裁
    定予以准許，即無不合。
三、抗告意旨略以：兩造並無上開1 仟萬本票債權債務關係存在
    ，抗告人固不否認曾陸續向相對人借款共計2,853,000元，
    嗣經攤還後尚欠2,552,924元，絕無積欠相對人高達上開1仟
    萬本票債務之情事，另抗告人係為協商解決與相對人間因相
    互代開支票做票貼及為取回因代開而相對人並未依約返還待
    開之支票，乃應相對人之要求於民國99年2月2日北上到相對
    人公司，但在相對人法代丙○○及其律師以若不簽上開本票
    即要提出刑事告訴之脅迫即詐騙下，被迫在非出自由意識之
    情形下簽立上開本票。另抗告人被迫所簽立之上開本票之付
    款地為抗告人位在新竹市之住居所，本件事件非屬原裁定法
    院管轄，爰提出抗告等語。查上開本票記載付款地為臺北縣
    永和市○○路107號1樓及新竹市○○路○段89巷155號11樓等
    地，有上開本票附於本院99年度司票字第2690號卷可稽，是
    本院自有管轄權，又上開本票之債權是否存在？其債權金額
    為何？是否係抗告人被迫在非出於自由意識之情形下所簽立
    ？涉及上開本票之債權是否存在及其債權金額多少？抗告人
    之抗辯，仍須就票據法律關係為實質之審查始能判斷，揆諸
    首開說明，應由抗告人另行提起訴訟，以資解決，本件非訟
    程序不得加以審究，仍應為許可強制執行之裁定。是抗告人
    請求廢棄原裁定，並無理由。
四、據上論結，本件抗告為無理由，依非訟事件法第46條、第21
    條第2 項、第24條第1 項，民事訴訟法第495 條之1第1項、
    第449條第1項、第95條、第78條，裁定如主文。
中    華    民    國    99    年    8     月    25    日
                  民事第三庭    法  官  楊千儀
以上正本係照原本作成。
本裁定不得再抗告。
中    華    民    國    99    年    8     月    25    日
                                書記官  劉鴻傑

司法院資訊處製作；財團法人民間司法改革基金會備份。
